【裁判字號】    90,自,287
【裁判日期】    900620
【裁判案由】    詐欺
【裁判全文】
臺灣臺北地方法院刑事判決                            九十年度自字第二八七號
    自  訴  人  丁○○
    代  理  人  乙○○
                甲○○
    被      告  丙○○
右列被告因詐欺案件，經自訴人提起自訴，本院判決如左：
    主      文
丙○○意圖為自己不法之所有，以詐術使人將本人之物交付，處有期徒刑壹年。
    事      實
一、丙○○前因投資股票虧損，並積欠銀行及地下錢莊達三、四百餘萬元，已負債累
    累而無償債能力，竟意圖為自己不法之所有，於民國九十年二月十四日，在臺北
    市○○○路○段二四八號二樓之一之寶宏證券股份有限公司內，隱瞞已債臺高築
    之事實，向同事丁○○詐稱其因買賣股票亟需現款交割，央求調借新臺幣（下同
    ）二百卅五萬元，並佯稱於翌日賣出股票變現後即可返還。為取信丁○○，丙○
    ○復將其買賣股票所使用之不知情之陳雯娟名下中國信託商業銀行（下稱中信銀
    行）中崙分行第000000000000號帳戶之證券交割存摺、陳雯娟之留
    存印鑑，併同當場填載提款密碼、提款日為九十年二月十六日、提款金額一百八
    十萬元、並蓋妥印鑑章之提款憑證，交付丁○○，使簡女陷於錯誤，誤信鄧某確
    有清償能力，遂於九十年二月十四日及同月十五日，自其位於中信銀行中崙分行
    第000000000000號帳戶，分別匯出六十九萬元及一百六十六萬元至
    丙○○使用之上開陳雯娟帳戶內，總計交付二百卅五萬元。詎丁○○於九十年二
    月十六日持上開丙○○交付之一百八十萬元提款憑證及帳戶名義人陳雯娟之留存
    印鑑至中信銀行中崙分行欲提領款項時，發現二月十六日雖有丙○○賣出股票之
    交割款一百八十萬元存入該帳戶內，惟丙○○早已於同日在中信銀行景美分行以
    金融卡轉帳之方式，將該一百八十萬元轉入其於中信銀行城東分行第00000
    0000000號帳戶內，始知受騙，旋即通知中信銀行中止丙○○再使用金融
    卡轉帳，始即時阻止其餘款項被轉出。
二、案經丁○○提起自訴。
    理      由
一、訊據被告丙○○固坦承有詐欺自訴人丁○○之情事，惟辯稱：伊係於九十年二月
    十六日，始臨時起意以金融卡轉帳之方式，將本應由自訴人提領之一百八十萬元
    轉出至伊帳戶內，且因當天的帳戶僅有一百八十萬元，五十五萬元是次日才入帳
    ，並非未及提領，伊僅詐騙一百八十萬元云云。經查：右揭犯罪事實業據被告於
    本院初訊中自白不諱，核與自訴人及其代理人迭於本院調查、審理中指訴情節相
    符，並有自訴人所提出之被告所交付之中信銀行中崙分行第000000000
    000號帳戶存摺、提款憑證，及載有自訴人轉帳記錄之存摺影本各乙份附卷可
    查，堪信自訴人指訴非虛。又被告前因投資股票虧損，並向銀行及地下錢莊借貸
    三、四百餘萬元，早已負債累累而無償債能力，業據被告供承屬實，且其明知其
    所持有之中信銀行金融卡已申請不受轉帳金額上限之限制，竟故意隱匿此一事實
    ，僅交付其買賣股票所用之中信銀行中崙分行存摺、提款憑證及留存印鑑予自訴
    人，並旋即以金融卡轉帳方式提領一百八十萬元，足見被告於向自訴人借貸二百
    卅五萬元之初即有詐欺取財之不法所有意圖甚明。被告辯稱係股票交割後始臨時
    起意詐欺一百八十萬元云云，係嗣後避重就輕之飾詞，無足憑信。且按，刑法第
    三百三十九條第一項詐欺取財罪，其既未遂之判斷，乃以被害人已否交付財物造
    成財產損失為判斷標準，即被害人受騙處分財產，造成其本人或第三人之財產損
    失時，即屬既遂。本案被告既係施用詐術而使自訴人陷於錯誤並匯款二百卅五萬
    元至被告指定之帳戶，被告並以該款項買賣股票，為被告所是認，並有前揭存摺
    影本可稽，是該款項已交付被告而置於其實力支配之下至明，自應認為被告詐騙
    二百卅五萬元得逞，被告辯稱其詐欺金額僅一百八十萬元云云，亦無可採。本件
    事證已臻明確，被告犯行堪以認定，應予依法論科。
二、核被告所為，係犯刑法第三百三十九條第一項詐欺取財罪。爰審酌被告尚無前科
    ，有臺灣高等法院檢察署刑案紀錄簡覆表在卷可按，因需款孔急而為本犯行，惟
    其詐騙之金額達二百卅五萬元，迄今尚積欠自訴人一百八十萬元，未與自訴人達
    成和解及其犯罪動機、手段、智識程度及犯罪後之態度等一切情狀，量處如主文
    所示之刑，以資懲儆。
據上論斷，應依刑事訴訟法第三百四十三條、第二百九十九條第一項前段，刑法第三
百三十九條第一項，罰金罰鍰提高標準條例第一條前段，判決如主文。
中      華      民      國    九十      年      六      月     二十     日
                                      臺灣臺北地方法院刑事第八庭
                                          法  官  宋  松  璟
右正本證明與原本無異。
如不服本判決，應於判決送達後十日內，向本院提出上訴狀。
                                          書記官  楊  文  祥
中      華      民      國  九十      年      六      月     二十     日
附錄本案論罪科刑法條全文
刑法第三百三十九條第一項意圖為自己或第三人不法之所有，以詐術使人將本人或第
三人之物交付者，處五年以下有期徒刑、拘役或科或併科一千元以下罰金。


司法院資訊處製作；財團法人民間司法改革基金會備份。
